臺灣高雄地方法院刑事判決
111年度交簡上字第43號
上  訴  人  
即  被  告  潘海正


上列上訴人即被告因公共危險案件，不服本院高雄簡易庭民國11
0年11月25日110年度交簡字第2530號第一審簡易判決（聲請簡易
判決處刑案號：110年度速偵字第2617號），提起上訴，本院管
轄之第二審合議庭判決如下：
    主  文
上訴駁回。
    事實及理由
一、按被告於第二審經合法傳喚，無正當理由不到庭者，得不待
    其陳述，逕行判決，刑事訴訟法第371條定有明文。又對於
    簡易判決有不服而上訴者，得準用上開規定，同法第455條
    之1第3項亦有明定。本件上訴人即被告潘海正經本院合法傳
    喚後，無正當理由未到庭，有本院送達證書、刑事報到單、
    上訴人之戶役政及在監在押資料在卷可稽（見本院簡上卷第
    67至73頁），依上規定，爰不待其陳述逕為一造辯論判決。
二、本件經本院第二審審理結果，認原判決認事用法，均無違誤
    ，量刑亦屬妥適，應予維持，爰依刑事訴訟法第373條規定
    ，本判決之事實、證據及理由，均引用第一審判決書之記載
    （如本判決之附件）。
三、本件上訴人提起上訴後始終未補提具體理由，且原審判決認
    上訴人所犯刑法第185條之3第1項第1款之不能安全駕駛動力
    交通工具罪事證明確，並審酌上訴人明知飲酒將顯著降低自
    身之思考、判斷及控制能力，酒後貿然駕車因而極易肇致交
    通事故，且上訴人先前尚有違犯同一罪名之前科紀錄，對於
    酒駕行為對自己及其他用路人之生命、身體、財產均具高度
    潛在危害一事，自有相當認識，卻仍不知悛改，執意於吐氣
    所含酒精濃度已逾法律規定之情形下，貿然騎乘普通重型機
    車於市區道路，不僅漠視自身安危、罔顧公眾安全甚劇，亦
    彰顯其藐視國家禁制法令之散漫態度，所為實非可取；惟念
    及被告犯後已坦承犯行，犯後態度尚可，而本件幸未肇事致
    生實害，兼衡被告於警詢時自述之智識程度、職業暨家庭經
    濟狀況等一切情狀，於法定刑度內量處上訴人有期徒刑4月
    ，併科罰金新臺幣1萬元，並諭知易科罰金及易服勞役之折
    算標準。本院認原審認事用法均無違誤，量刑亦稱允當，並
    無裁量逾越或濫用之違法，應予維持。從而，本件上訴為無
    理由，應予駁回。
據上論斷，應依刑事訴訟法第455條之1第1項、第3項、第371條
、第373條、第368條，判決如主文。
本案經檢察官趙期正聲請簡易判決處刑，檢察官陳俊秀到庭執行
職務。
中　　華　　民　　國　　111 　年　　6 　　月　　24　　日
                  刑事第八庭    審判長法  官  林英奇
                                      
　　　　　　　　　　　　　　　　　　　法  官  陳鑕靂
                                      
　　　　　　　　　　　　　　　　　　　法  官  黃傳堯
以上正本證明與原本無異。
不得上訴。
中　　華　　民　　國　　111 　年　　6 　　月　　24　　日
                                      書記官  黃振羽
附錄本判決論罪科刑法條：
刑法第185條之3第1項
駕駛動力交通工具而有下列情形之一者，處2年以下有期徒刑，
得併科20萬元以下罰金：
一、吐氣所含酒精濃度達每公升零點二五毫克或血液中酒精濃度
    達百分之零點零五以上。
二、有前款以外之其他情事足認服用酒類或其他相類之物，致不
    能安全駕駛。
三、服用毒品、麻醉藥品或其他相類之物，致不能安全駕駛。

【本判決附件】
臺灣高雄地方法院刑事簡易判決　　　 110年度交簡字第2530號
聲　請　人　臺灣高雄地方檢察署檢察官
被　　　告　潘海正  男　民國00年0月00日生
　　　　　　　　　　身分證統一編號：Z000000000號
　　　　　　　　　　住高雄市前鎮區鎮發街69巷8號
上列被告因公共危險案件，經檢察官聲請以簡易判決處刑（110
年度速偵字第2617號），本院判決如下：
     主  文
潘海正犯不能安全駕駛動力交通工具罪，累犯，處有期徒刑肆月
，併科罰金新臺幣壹萬元，有期徒刑如易科罰金，罰金如易服勞
役，均以新臺幣壹仟元折算壹日。
    事實及理由
一、本案犯罪事實與證據，除犯罪事實欄第3 行至第6 行補充更
    正為「於110 年9 月24日20時15分前某時許，在高雄市前鎮
    區鎮發街69巷8 號之住處飲用啤酒後，明知吐氣所含酒精濃
    度達每公升0.25毫克以上者，已不得駕駛動力交通工具，仍
    在呼氣酒精濃度已逾上開標準之情形下，基於不能安全駕駛
    動力交通工具之犯意，旋即騎乘…」外，其餘均引用檢察官
    聲請簡易判決處刑書之記載（如附件）。
二、核被告潘海正所為，係犯刑法第185 條之3 第1 項第1 款不
    能安全駕駛動力交通工具罪。
三、被告前因不能安全駕駛致生公共危險罪，經臺灣嘉義地方法
    院以108 年度朴交簡字第339 號判決判處有期徒刑3 月，上
    訴後經同法院以108 年度交簡上字第41號判決駁回上訴確定
    ；又因違反毒品危害防制條例案件，經本院以108 年度簡字
    第4184號判決判處有期徒刑3 月確定，上開2 罪嗣經本院以
    109 年度聲字第899 號裁定應執行有期徒刑5 月確定，於民
    國109 年12月10日執行完畢（嗣接續執行另案徒刑）等情，
    有臺灣高等法院被告前案紀錄表在卷可佐。其於有期徒刑執
    行完畢後，5 年內故意再犯本件有期徒刑以上之罪，為累犯
    。又依被告本案之犯罪情節，並無量處法定最低本刑之可能
    ，縱依累犯之規定加重其最低本刑，尚與刑法罪刑相當原則
    無違，是參酌司法院大法官釋字第775 號解釋意旨，本件應
    依刑法第47條第1 項規定加重其刑。
四、爰以行為人之責任為基礎，審酌被告明知飲酒將顯著降低自
    身之思考、判斷及控制能力，酒後貿然駕車因而極易肇致交
    通事故，且被告先前尚有違犯同一罪名之前科紀錄，有前揭
    被告前案紀錄表附卷可稽（構成累犯部分不予重複評價），
    對於酒駕行為對自己及其他用路人之生命、身體、財產均具
    高度潛在危害一事，自有相當認識，卻仍不知悛改，執意於
    酒後吐氣所含酒精濃度達每公升0.42毫克之情形下，貿然騎
    乘普通重型機車於市區道路，不僅漠視自身安危、罔顧公眾
    安全甚劇，亦彰顯其藐視國家禁制法令之散漫態度，所為實
    非可取；惟念及被告犯後已坦承犯行，犯後態度尚可，而本
    件幸未肇事致生實害，兼衡被告於警詢時自述之智識程度、
    職業暨家庭經濟狀況（見警卷第9 頁）等一切具體情狀，量
    處如主文所示之刑，並諭知易科罰金及易服勞役之折算標準
    ，以資懲儆。
五、依刑事訴訟法第449 條第1 項前段、第3 項、第454 條第2
    項，刑法第185 條之3 第1 項第1 款、第47條第1 項、第41
    條第1 項前段、第42條第3 項前段，刑法施行法第1 條之1
    第1 項，逕以簡易判決處刑如主文。
六、如不服本判決，應自收受本判決書送達之日起20日內，向本
    院提起上訴狀（須附繕本），上訴於本院管轄之第二審地方
    法院合議庭。
本案經檢察官趙期正聲請以簡易判決處刑。
中    華    民    國   110    年    11    月    25    日
                  高雄簡易庭  法  官  莊維澤
以上正本證明與原本無異。
如不服本判決，應於判決送達之日起20日內向本院提出上訴書狀
。
中    華    民    國   110    年    11    月    25    日
                              書記官  吳韻芳
附錄論罪科刑法條：
刑法第185 條之3 第1 項
駕駛動力交通工具而有下列情形之一者，處2 年以下有期徒刑，
得併科20萬元以下罰金：
一、吐氣所含酒精濃度達每公升零點二五毫克或血液中酒精濃度
    達百分之零點零五以上。
二、有前款以外之其他情事足認服用酒類或其他相類之物，致不
    能安全駕駛。
三、服用毒品、麻醉藥品或其他相類之物，致不能安全駕駛。
附件：
臺灣高雄地方檢察署檢察官聲請簡易判決處刑書
                                  110 年度速偵字第2617號
    被      告  潘海正  男  50歲（民國00年0 月00日生）
                        住高雄市前鎮區鎮發街69巷8 號
                        國民身分證統一編號：Z000000000號
上被告因公共危險案件，已經偵查終結，認宜以聲請簡易判決處
刑，茲將犯罪事實及證據並所犯法條分敘如下：
        犯罪事實
一、潘海正前因違反毒品危害防制條例、公共危險案件，經法院
    判處應執行有期徒刑5 月2 次確定，於民國110 年5 月10日
    執行完畢。詎仍不知悔改，於110 年9 月24日20時前某時許
    起，在高雄市前鎮區鎮發街69巷8 號住處飲用啤酒後，明知
    吐氣所含酒精濃度達每公升0.25毫克以上者，已不得駕駛動
    力交通工具，仍在呼氣酒精濃度已逾上開標準之情形下，騎
    乘屬於動力交通工具之車牌號碼000-000 號普通重型機車行
    駛於道路。嗣於同日20時15分許，行經高雄市前鎮區凱旋路
    與班超路口，因未依交通號誌行駛為警攔查，復經警發現其
    渾身酒味，並於同日20時24分許施以檢測，得知其吐氣所含
    酒精濃度達每公升0.42毫克後，始發現上情。
二、案經高雄市政府警察局前鎮分局報告偵辦。
        證據並所犯法條
一、上揭犯罪事實，業據被告潘海正於警詢及偵查中均坦承不諱
    ，復有高雄市政府警察局前鎮分局自瑞隆派出所酒精濃度測
    定值、舉發違反道路交通管理事件通知單、呼氣酒精測試器
    檢定合格證書影本及車輛詳細資料報表各1 份在卷可參，足
    認被告自白與事實相符，是本件事證明確，被告犯嫌應堪認
    定。
二、核被告所為，係犯刑法第185 條之3 第1 項第1 款之酒後駕
    車罪嫌。又被告曾受有期徒刑之執行完畢，有刑案資料查註
    紀錄表存卷為憑，其於受有期徒刑執行完畢後之5 年內，故
    意再犯本件有期徒刑以上之罪，為累犯，請依刑法第47條第
    1 項及司法院大法官會議第775 號解釋意旨，裁量是否加重
    其刑。
三、依刑事訴訟法第451 條第1 項聲請逕以簡易判決處刑。
    此    致
臺灣高雄地方法院
中    華    民    國   110    年    9     月    27    日
                      檢  察  官  趙期正